臺灣彰化地方法院刑事判決　　　　九十四年度訴字第四五九號
公　訴　人　臺灣彰化地方法院檢察署檢察官
被　　　告　甲○○
　　　　　　　　　　八五號
上列被告因違反自來水法案件，經檢察官提起公訴（九十四年度
偵字第一０七九號），本院判決如下：
    主  文
甲○○未經自來水事業許可，在自來水事業供水管線上取水，處
有期徒刑參月，如易科罰金，以佰元折算壹日。如附表所示之
物均沒收之。
    事  實
一、甲○○係住居於彰化縣埔心鄉○○村○○○路一一六巷八五
    號之自來水用戶（水號：ＢＺ000000000號），其
    於民國九十三年二月及同年四月因欠繳四個月合計新臺幣（
    下同）八百八十元之水費，經臺彎省自來水股份有限公司（
    以下簡稱自來水公司）於九十三年三月三十日寄送其上載有
    最後繳款期限為九十三年四月四日之拆表通知單至上址後，
　　仍遲不繳款，乃遭自來水公司第十一區管理處花壇營運所於
  　九十四年四月十三日為停水處分，並拆回水表，且於水表箱
    內以實心定位管替代水表位置，堵塞用戶外線端口（即自來
    水公司供水管線用戶進水口）；詎甲○○竟基於為自己不法
    所有之意圖，本於單一之接續犯意，於九十三年四月十四日
    凌晨零時三十分許至三時三十分許止，未經自來水公司之許
    可，獨自一人先將上開自來水公司裝置於上址水表箱內之實
    心定位管拆卸後，持其所有如附表所示之物，先以如附表編
    號一所示之鉅片一片將屋外之自來水供水管線切斷，再以如
    附表編號二所示之噴燈一支，將如附表編號三所示之塑膠水
    管私自焊接至供水管線上取水至前址屋內水塔使用，且於接
    管後再以水表箱蓋覆蓋於水表箱上掩蓋，以避人耳目，以上
    開在自來水公司供水管線上接續取水之方式竊水（嗣經自來
    水公司計算，求償數量為二萬二千三百二十度，營業損失為
    二十六萬八千二百元）。迄九十四年一月十二日上午九時五
    十分許，為前往上址巡查用戶用水情形之自來水公司第十一
    區管理處花壇營運所稽查人員李明德發現，並報警處理而查
    獲，乃為警起出如附表三所示之物扣案。
二、案經彰化縣警察局溪湖分局報請臺灣彰化地方法院檢察署檢
    察官偵查起訴。
    理  由
一、訊據被告甲○○固坦承伊有於九十三年四月十四日凌晨零時
    三十分許至三時三十分許止，未經自來水公司之許可，以如
    附表編號一所示之鉅片一片將屋外之自來水供水管線切斷，
    再以如附表編號二所示之噴燈一支，將如附表編號三所示之
    塑膠水管私自焊接至供水管線上之行為，然矢口否認有何竊
    水之犯行，辯稱：伊於九十三年四月十四日凌晨時分因見屋
    外的自來水管破裂，為免漏水太多，才會好心地將水接到屋
    內水塔，且接水後未曾使用過一滴水，並無竊盜之意云云。
    惟查：被告於本院準備程序時陳稱：「我是於九十三年四月
    十四日凌晨零時三十分左右，因為看到自來水管自己破掉，
    我怕它漏水漏太多，才會去接到自己的水塔，我一直接到凌
    晨三點半左右才接好，我後來用水才用八百多元，．．．，
    我用水自來水公司不知道」等語；又被告於本院審理時供稱
    ：伊於接水後起迄為警查獲止內之期間，未曾通知過自來水
    公司有關水管破裂及其自供水線上將水接至自宅屋內之事等
    語；再被告住居之彰化縣埔心鄉○○村○○○路一一六巷八
    五號房屋屋外之自來水管，於自來水公司稽查人員李明德發
    現上開竊水情事之前，並無破裂之情形，且於李明德稽查之
    際，因水表箱遭人以水表箱蓋覆蓋，若未將水表箱蓋掀開查
    看，實難發現上開竊水情形等情，有自來水公司第十一區管
    理處九十四年七月七日台水十一業字第０九四０００五九五
    二０號函文一件在卷可憑。是被告確有在自來水事業供水管
    線上取水之行為，且徵以上開自來水公司第十一區管理處之
    函文內容，被告在供水管線上私接水管後，猶有以水表箱蓋
    覆蓋水表箱以掩飾犯行之情事，及被告自承其在上開供水管
    線上接管至其住處內後，一直到為警查獲時止之期間內（計
    已逾八個月之久），未曾通知過自來水公司等情，堪認被告
    主觀上確有為自己不法所有之竊水意圖，被告上開所辯，顯
    係事後卸責之詞，無可採信。此外，復有證人即自來水公司
    花壇營運所業務員乙○○於警詢、偵查中之證述、「手提抄
    表機系統用戶資料維護作業」、「臺灣省自來水公司用水實
    地調查表」、計費一覽表、追償水費核計單各一紙及照片十
    幀在卷可佐，本件事證明確，被告犯行洵堪認定。
二、查被告未經自來水事業許可，在自來水事業供水管線上取水
    使用，核其所為，係犯自來水法第九十八條第一款之竊水罪
    。被告於在自來水事業供水管線上私接水管之期間，先後多
    次竊水使用之行為，係基於單一竊水決意之接續實施，為接
    續犯，應論以一罪。爰審酌被告之素行、犯罪之動機、目的
    係為圖一己之私利、手段、竊水之期間、數量、對被害人自
    來水公司所生之損害及被告犯罪後否認犯行，且尚未就民事
    賠償部分與被害人自來水公司達成和解，態度難認良好等一
    切情狀，量處如主文所示之刑，並諭知易科罰金之折算標準
    ，以示懲儆。
三、扣案如附表所示之物，均為被告所有、供竊水所用之物一節
    ，且其中如附表編號一、二所示之物，雖未扣案，然現仍存
    放在被告上開住處內，並未滅失等情，已據被告供明在卷，
    均為被告所有、供犯罪所用之物，均應依刑法第三十八條第
    一項第二款之規定併予宣告沒收之。
據上論斷，應依刑事訴訟法第二百九十九條第一項前段，自來水
法第九十八條第一款，刑法第十一條前段、第四十一條第一項前
段、第三十八條第一項第二款，罰金罰鍰提高標準條例第一條前
段、第二條，判決如主文。
本案經檢察官邱鼎文到庭執行職務。
中　　華　　民　　國　九十四　年　　八　月　　十二　　日
                  刑事第二庭    審判長法官　王義閔
                                法　　　官　廖政勝
                  　　　　　　　法  　　官  李雅俐
以上正本證明與原本無異。
如不服本判決，應於判決送達後十日內，向本院提出上訴狀（須
附繕本）。
中　　華　　民　　國　九十四　年　　八　月　　十六 　日
                                法院書記官  陳秀娟
附錄論罪科刑法條：
自來水法第九十八條第一款：
有左列行為之一者為竊水，處五年以下有期徒刑、拘役或五百元
以下罰金：
一  未經自來水事業許可，在自來水事業供水管線上取水者。
附　表：（其中編號一、二未扣案；編號三則已扣案）
一、鉅片一片。
二、噴燈一支。
三、塑膠水管一支。
